【裁判字號】    90,上易,1232
【裁判日期】    900830
【裁判案由】    傷害
【裁判全文】
臺灣高等法院臺南分院刑事判決          九十年度上易字第一二三二號  Ａ
      上  訴  人  臺灣臺南地方法院檢察署檢察官
      上  訴  人
      即  被  告  甲  ○  ○
右上訴人因傷害案件，不服臺灣臺南地方法院九十年度易字第三七三號中華民國九十
年七月三日第一審判決（起訴案號：臺灣臺南地方法院檢察署八十九年度偵字第六一
二三號、第六三六九號），提起上訴，本院判決如左：
      主      文
上訴駁回。
      事      實
一、甲○○係日安營造股份有限公司（下稱日安公司）承包國立成功大學總圖書館工
    程之工務經理，負責工地一切事務及工程進度執行。甲○○與日安公司之板模承
    包商丙○○、乙○○夫婦因前開工程進度執行問題因故解約並迭生糾紛，詎甲○○因丙○○、乙○○夫婦經常至工地催討日安公司積欠之工程款項並阻礙工程進
    行，不堪其擾，竟基於教唆傷害之故意，趁丙○○、乙○○告知將於民國八十九
    年四月二十一日再度至工地談判工程款糾紛之際，唆使一名綽號為「馬沙」之不
    詳姓名年籍成年男子，於八十九年四月二十一日上午十時三十分許，在台南市○○路成功大學總圖館工程工地內，由「馬沙」夥同不詳男子數名出手圍毆丙○○
    、乙○○夫婦，致丙○○受有鼻部０．五╳０．五公擦傷、右臉部五╳三．五公
    分、六╳六公分挫傷；乙○○受有左手肘一╳一公分、二╳一公分及兩膝部一╳
    一公分、四╳二公分擦傷之傷害。
二、案經丙○○、乙○○訴請及由台南市警察局第一分局報請臺灣臺南地方法院檢察
    署檢察官偵查起訴。
      理      由
一、訊據上訴人即被告甲○○固不否認告訴人丙○○、乙○○二人有於右揭時地遭「
    馬沙」等人圍毆成傷之事實，惟矢口否認有何教唆傷害犯行，辯稱：伊當時不在
    場，伊並未叫人毆打告訴人，且該名綽號「馬沙」男子僅是工地之工人，伊不認
    識，亦不知其姓名，因告訴人時常至工地阻撓施工，可能係工人不滿而毆打告訴
    人，非伊教唆云云。
二、惟查：
（一）右揭事實迭據告訴人丙○○、乙○○指訴綦詳，並有行政院衛生署臺南醫院驗
      傷證明書二紙在卷可資佐證，足見告訴人二人確有於右揭時地遭「馬沙」等人
      圍毆成傷無訛。
（二）被告與告訴人間有右揭事實欄所指工程糾紛，且明知雙方相約於前開時、地談
      判工程款事宜，而該名綽號「馬沙」者與告訴人二人並不相識，彼此間亦無任
      何糾葛，則若非被告所唆使，該名綽號「馬沙」者豈有無故夥眾圍毆告訴人二
      人之理？告訴人已承包在工地工程一般時間，事後雖放棄，則綽號「馬沙」如
      係在該工地之工人，則告訴人應認識，何以告訴人指稱並不認識「馬沙」等人
      ，且如係該工地工人，則被告應知悉「馬沙」真實姓名，被告何以不陳報﹖且
      何以毆打告訴人後，即未在該工地工作﹖是被告所辯係工地之人毆打告訴人云
      云，顯非可採。
（三）又告訴人丙○○、乙○○遭「馬沙」等人毆傷後，被告自承「馬沙」有將告訴
      人帶至日安公司工地內之事務所，其並拿出合約書給「馬沙」查看其上所載告
      訴人之住址、電話等情以觀，若非被告有唆使「馬沙」夥眾傷害告訴人，則告
      訴人遭圍毆後又何故會被「馬沙」等人進而帶至該工地被告所在之事務所內？
      且被告又何須出示載有告訴人住址、電話之合約書給「馬沙」查看，以示警告
      「馬沙」等人隨時可找到告訴人之理？又依前述，綽號「馬沙」如係工人，何
      以被告有前該舉止，又教唆他人毆打告訴人，於毆打時，教唆人原無須在場，
      則被告是否在場，自與犯罪成立與否無關，況被告事後前開行為，益足徵被告
      有教唆他人毆打告訴人。
（四）綜上各情，在在足徵被告所辯其並未叫人毆打告訴人云云，顯係事後卸責之詞
      ，委無足採，本件事證已臻明確，被告犯行洵堪認定。
二、被告甲○○教唆該不詳姓名成年男子「馬沙」傷害告訴人，核其所為，係犯刑法
    第二百七十七條第一項教唆傷害罪。原審以被告罪證明確，因依刑法第二十九條
    、第二百七十七條第一項、第四十一條第一項前段，罰金罰鍰提高標準條例第一
    條前段、第二條，並審酌被告犯罪之動機、犯罪之手段、平日生活狀況、品行、
    智識程度、與被害人之關係、犯罪所生危害、犯罪後態度等一切情狀，量處被告
    以拘役五十九日，並諭知如易科罰金以三百元折算一日之標準。本院經核原判決
    認事用法，俱無不合，量刑亦稱妥適，被告上訴意旨，仍執陳詞，否認傷害，檢
    察官循告訴人請求，上訴意旨以原判決量刑過輕，均指摘原判決不當，均為無理
    由，應予駁回。
據上論斷，應依刑事訴訟法第三百六十八條，判決如主文。
本案經檢察官許仲瑩到庭執行職務。
中    華    民    國      九十      年      八      月      三十        日
                                  臺灣高等法院臺南分院刑事第六庭
                                      審判長法官  楊    明    章
                                            法官  顏    基    典
                                            法官  徐    宏    志
右正本證明與原本無異。
不得上訴。
                                      法院書記官  李    梅    菊
中    華    民    國      九十      年      八      月       三十一     日
附錄：本判決論罪科刑法條：
中華民國刑法第二百七十七條第一項
 (普通傷害罪)
傷害人之身體或健康者，處三年以下有期徒刑、拘役或一千元以下罰金。


司法院資訊處製作；財團法人民間司法改革基金會備份。
